# 请教陈老师：所得税-特别纳税调整及税收协定

提问人：victor.peng 时间：2010-01-28 11:38:42
小弟在实务中遇到如下情况，特来贵宝地向诸位高人请教！ 背景介绍： 股权结构图示
A公司-------->B公司 境外
境内 C公司 A公司： 2006 年 8 月注册于Cayman的有限公司，同时控股B公司和C公司 B公司： 2008 年 6 月注册于香港的有限公司，主营贸易（销售C公司产品，自身没有生产,没有管理人员,所有经营活动包括接受订单、谈判、签约、生产等都由国内的C公司代行，仅负 责收款，B公司高管即C公司高管） C公司：主要的实体生产企业， 2009 年所得税率12.5%
2009 年，C公司将出口销售全部通过转口贸易方式通过B公司销售给最终客户，通过查看C公司和B公司、B公司和最终客户之间的销售合同，该转口贸易方式可用如下图示表示： 支付给 付款至 货款途径： 最终客户----------------B公司------------------------C公司
发货给 货物途径： C公司---------------B公司-------------------------最终客户 或C公司---------------最终客户
C公司 售价 100 B公司 售价 200 成本 80
成本 100
问题 1 ：B公司通过该转口贸易的方式赚取的利润 100 块是否需要缴纳香港所得税？
问题 2 ：B公司和C公司之间的关联交易在PRC下是否存在特别纳税调整的税务风险？
对于问题 2 ，我是这样考虑的：
假设 1 ：鉴于B公司所有经营管理均由C公司代为执行，按照《企业所得税法》第二条 企业分为居民企业和非居民企业规定：依照外国（地区）法律成立但实际管理机 构在中国境内的企业，应当被认定为居民纳税人
如果B公司被认定为居民纳税人,则B公司应该按照25%的所得税税率就外销的利润100(即200-100=100)缴纳所得税。由于B公司的税率比C公司（12.5%)高,故根据国家税务总局关于印发《特别纳税调整实施办法［试行］》的通知(国税发[2009]2号 )第三十条 实际税负相同的境内关联方之间的交易，只要该交易没有直接或间接导致国家总体税收收入的减少，原则上不做转让定价调查、调整,据此规定,改关联交易可能不属于特别纳税调整的规范范围,因为实际税负比按照C公司直接销售给第三方还要高。
上述情况下，B公司直接按照25%缴纳所得税即可，不存在特别纳税调整的问题。
假设 2 ：假设B公司能够通过某种方式举证，进而能被认定为非居民纳税人
现有部分观点认为：B公司的销售订单、合同订立、发货等都由其高管在C公司执行，可能按照《内地和香港避免双重征税的安排》
被认定为B公司在C公司有常住机构，应当就来源于C公司的利润 100 缴纳所得税；并按照如下公式征税： 应纳税额=收入税务局核定利润率中国企业所得税税率(25%) 其中：核定利润率根据B公司在交易中的参与程度，在10%与40%之间浮动此外，由于B公司和C公司的关联交易明显导致国家总体税收收入的减少，故属于特别纳税调整范围， 由于具体的纳税调整计算方式较多，在此考虑极端情况，则C公司就B公司所有的外销利润 100 全部按照12.5%补缴企业所得税，即12.5上述理解中B公司就来源于C公司的利润 100 缴纳所得税的分析是否正确，依据何来，是否还有其他分析不当的地方，请各位不吝赐教！谢谢大家！
[ 本帖最后由 victor.peng 于 2010-1-28 16:03 编辑 ]

回答人：chenyiwei
回复 楼主 victor.peng 的帖子鉴于特别纳税调整和香港税务问题的专业性，我本人对此并不熟悉，请有此方面经验的网友支招。你也可以在税务业务探讨版面咨询一下，那里这方面的专家比较多。